【裁判字號】    95,訴,60
【裁判日期】    950725
【裁判案由】    違反毒品危害防制條例
【裁判全文】
臺灣嘉義地方法院刑事判決                95年度訴字第60號
公  訴  人  臺灣嘉義地方法院檢察署檢察官
被      告  丙○○
                    號
                    現於臺灣嘉義監獄鹿草分監執行中
指定辯護人  蕭敦仁律師
上列被告因違反毒品危害防制條例案件，經檢察官提起公訴（九
十五年度偵字第二六號），本院判決如下：
    主  文
丙○○連續販賣第二級毒品，累犯，處有期徒刑柒年肆月。
販賣第二級毒品所得新臺幣參仟元沒收之，如全部或一部不能沒
收時，以其財產抵償之。
    事  實
一、丙○○綽號「豆花」，其於民國九十一年間因施用毒品案件
    ，經臺灣板橋地方法院於九十一年六月七日，以九十一年度
    訴字第三六一號判處應執行有期徒刑一年六月，經丙○○提
    起上訴，復於九十一年九月十日撤回上訴確定，並於九十二
    年五月二十二日入監服刑，於九十三年七月十九日縮短刑期
    假釋出監，甫於九十三年十一月一日縮刑期滿執行完畢。然
    丙○○仍不知悔改，竟基於販賣第二級毒品安非他命以營利
    之概括犯意，連續販賣安非他命二次給乙○○：（一）於九
    十四年五月十六日以向甲○○借用之行動電話門號00000000
    00號電話撥打至乙○○之行動電話門號0000000000 號電話
    ，販賣新台幣（下同）一千元之安非他命給乙○○，並於翌
    日（十七日）下午於嘉義縣朴子市○○○路某處交易；（二
    ）於九十四年五月二十一日丙○○再度以上開電話撥打給乙○○，並約定於同日下午（檢察官誤載為翌日），在同一處
    所販賣二千元之安非他命給乙○○。
二、案經嘉義縣警察局移請臺灣嘉義地方法院檢察署檢察官偵查
    起訴。
    理  由
一、程序方面：
 （一）按被告以外之人於審判外之言詞或書面陳述，除法律有
       規定者外，不得作為證據，刑事訴訟法第一百五十九條
       第一項定有明文。查被告之辯護人主張證人乙○○於警
       詢時之證述無證據能力，是上開證人於警詢時之證述，
       係屬審判外之言詞陳述，復無證據證明具刑事訴訟法一
       百五十九條之三之有可信之特別情況存在，應認無證據
       能力。
 （二）檢察官職司追訴犯罪，就審判程序之訴訟構造言，檢察
       官係屬與被告相對立之當事人一方，偵查中對被告以外
       之人所為之偵查筆錄，或被告以外之人向檢察官所提之
       書面陳述，性質上均屬傳聞證據。自理論上言，如未予
       被告反對詰問、適當辯解之機會，一律准其為證據，似
       有違當事人進行主義之精神，對被告之防禦權亦有所妨
       礙；然而現階段刑事訴訟法規定檢察官代表國家偵查犯
       罪、實施公訴，必須對於被告之犯罪事實負舉證之責，
       依法其有訊問被告、證人及鑑定人之權，證人、鑑定人
       且須具結，而實務運作時，偵查中檢察官向被告以外之
       人所取得之陳述，原則上均能遵守法律規定，不致違法
       取供，其可信性極高，為兼顧理論與實務，乃於修正刑
       事訴訟法時，增列第一百五十九條之一第二項，明定被
       告以外之人（含被害人、證人等）於偵查中向檢察官所
       為陳述，除顯有不可信之情況者外，得為證據。次按所
       謂具有可信之特別情況之「絕對特別可信性」，係指陳
       述是否出於供述者之真意、有無違法取供情事之信用性
       而言，故應就偵查或調查筆錄製作之原因、過程及其功
       能等加以觀察其信用性，據以判斷該傳聞證據是否有顯
       不可信或有特別可信之情況而例外具有證據能力，並非
       對其陳述內容之證明力如何加以論斷，二者之層次有別
      ，不容混淆（最高法院著有九十四年度台上字第六二九號
       裁判意旨可資參照），且被告以外之人若與被告並無親
       屬與僱傭關係，則渠等於偵查中若結證明確，向檢察官
       所為之證言，並無顯不可信之情況，其所為之證言，依
       上述規定，自有證據能力。
 （三）按通訊秘密係憲法第十二條規定保障之基本人權，電話
       通話為通訊之一種，自在保護之列，司法警察機關實施
       通訊監察時，必須合於通訊保障及監察法第五條第一項
       所規定之要件，且依法取得檢察官或法官所核發之通訊
       監察書，始得為之；其有通訊保障及監察法第六條所規
       定之急迫危險，經檢察官以口頭通知先予執行通訊監察
       者，亦應於二十四小時內補發通訊監察書，始符合法定
       程序。本件經查司法警察機關即嘉義縣警察局對於本件
       之電話0000000000號電話進行通訊監察時，均經檢察官
       之同意核發通訊監察書（偵查卷第25頁至26頁），且本
       件涉及販賣第二級毒品案件，為最輕本刑七年以上有期
       徒刑之罪，自得依通訊保障及監察法第五條規定為通訊
       監察，其通訊監察所得之證據資料，應有證據能力。
二、實體方面：
    訊據被告對於上揭販賣第二級毒品安非他命犯行坦承不諱，
    核與證人乙○○偵查中證述（偵查卷第29至30頁）及本院之
    證述（本院卷第100至108頁）相符，且證人甲○○到庭證述
    行動電話門號0000000000號電話，係其借予被告使用等情（
    本院卷第92頁），復據證人即警員丁○○到庭證述監聽情形
    及查獲被告情節在卷（本院卷第206至210頁），並有通訊監
    察書、監聽譯文及通聯紀錄（警卷第18至42頁）可按，本件
    事證明確，被告犯行應堪認定。
三、核被告所為，係犯毒品危害防制條例第四條第二項販賣第二
    級毒品罪。被告持有第二級毒品安非他命之低度行為，應為
    販賣之高度行為所吸收，不另論罪。按被告行為後，刑法第
    五十六條連續犯之規定，業於九十四年一月七日修正公布刪
    除，並於九十五年七月一日施行，則被告之犯行，因行為後
    新法業已刪除連續犯之規定，此刪除雖非犯罪構成要件之變
    更，但顯已影響行為人刑罰之法律效果，自屬法律有變更，
    依新法第二條第一項規定，比較新、舊法結果，仍應適用較
    有利於被告之行為時法律即舊法論以連續犯（最高法院九十
    五年第八次刑事庭會議決議參照），是被告應論以連續販賣
    第二級毒品罪。又被告前於九十一年間因毒品危害防制條例
    案件，經臺灣板橋地方法院於九十一年六月七日，以九十一
    年度訴字第三六一號判處應執行有期徒刑一年六月，再經被
    告提起上訴，復於九十一年九月十日撤回上訴確定。被告自
    九十二年五月二十二日入監服刑，於九十三年七月十九日縮
    短刑期假釋出監，甫於九十三年十一月一日縮刑期滿執行完
    畢等情，有臺灣高等法院被告前案紀錄表一份在卷可按，被
    告不論依修正前之刑法第四十七條，或修正後之刑法第四十
    七條第一項之規定，均構成累犯，對被告而言並無有利或不
    利之情形，自不生新舊法比較之問題，應逕依修正後之刑法
    第四十七條第一項，論以累犯。爰審酌被告年輕尚輕，竟圖
    販賣毒品以求取本身施用毒品之數量，足以使購買施用者導
    致生理及心理毒害，形成生理成癮性及心理依賴性，嚴重戕
    害國民身心健康，危害社會治安，其無視於國家杜絕毒品危
    害之禁令，惡性非輕，復審酌被告行為之手段、販賣之次數
    、價格、犯罪之所得、坦承犯行之犯後態度等一切情狀，量
    處如主文所示之刑。
四、未扣案之被告販賣安非他命所得共計三千元，業據證人乙○○陳明在卷，應依毒品危害防制條例第十九條第一項規定宣
    告沒收之，如全部或一部不能沒收時，以其財產抵償之，至
    未扣案之行動電話門號0000000000號電話，非被告所有，而
    係向證人甲○○借用，業據證人甲○○到庭證述屬實，爰不
    為沒收之宣告。
五、按「刑法第五十九條之得酌量減輕其刑者，必須犯罪另有特
    殊之原因與環境等情，而在客觀上足以引起一般同情，認為
    即予宣告法定最低度刑期猶嫌過重者，始有其適用；至於犯
    罪之動機、犯罪之手段或犯罪後之態度等情狀，僅可為法定
    刑內從輕科刑之標準，不得據為酌量減輕之理由。」最高法
    院九十五年度台上字第一三一九號判決參照。被告之辯護人
    以被告坦承坦犯行，販賣次數僅二次，且所得非多，請求依
    刑法第五十九條之得酌量減輕其刑，經查被告販賣毒品動機
    係為本身施用毒品所用，在客觀上並無足以引起一般同情之
    處進，衡其情節，尚無法據以減輕其刑，併此敘明。
據上論斷，應依刑事訴訟法第二百九十九條第一項前段，毒品危
害防制條例第四條第二項、第十九條第一項，刑法第二條第一項
、第十一條前段、第五十六條（修正前）、第四十七條第一項，
判決如主文。
本案經檢察官吳咨泓到庭執行職務。
中    華    民    國    95    年    7    月    25    日
                  刑事第四庭    審判長法  官  林世芬
                                      法  官  鄭雅文
                                      法  官  曾宏揚
上列正本證明與原本無異。
如不服本判決，應於判決送達後10日內向本院提出上訴狀（應附
繕本）。
中    華    民    國    95    年    7    月    25    日
                                      書記官  李彩娥
附錄本案論罪科刑法條全文：
毒品危害防制條例第4條第2項：
製造、運輸、販賣第二級毒品者，處無期徒刑或七年以上有期徒刑
，得併科新臺幣七百萬元以下罰金。


司法院資訊處製作；財團法人民間司法改革基金會備份。
